最高法院刑事判決                              八十八年度台上字第三二○四號
    上  訴  人  甲○○
右上訴人因公共危險案件，不服台灣高等法院中華民國八十七年十月二十七日第二審
判決（八十七年度上訴字第四三九五號，起訴案號：台灣桃園地方法院檢察署八十七
年度偵字第三二○二號），提起上訴，本院判決如左：
    主  文
上訴駁回。
    理  由
按刑事訴訟法第三百七十七條規定，上訴於第三審法院，非以判決違背法令為理由，
不得為之。是提起第三審上訴，應以原判決違背法令為理由，係屬法定要件。如果上
訴理由狀並未依據卷內訴訟資料，具體指摘原判決不適用何種法則或如何適用不當，
或所指摘原判決違法情事，顯與法律規定得為第三審上訴理由之違法情形，不相適合
時，均應認其上訴為違背法律上之程式，予以駁回。本件原判決綜合調查證據之結果
，認上訴人甲○○犯有刑法第一百八十五條第一項在高速公路上突然駛至他車前再緊
急煞車造成他車追撞致生往來之危險罪之事實，因認第一審判決就此部分論上訴人以
上開罪名，處有期徒刑拾月，為無不合，予以維持，駁回上訴人在第二審之上訴，已
詳認定犯罪事實之依據及憑以認定之理由，並對上訴人否認犯罪之辯詞，如何不足
採信，均已依據卷內資料予以指駁及說明，從形式上觀察，原判決並無違背法令情形
。上訴意旨謂：上訴人所以踩煞車，係因車前有其他車輛，而上訴人於案發前曾因喝
酒致無法為正常之判斷，惟恐追撞他車始踩煞車，乃不可抗力之事，上訴人要無故意
可言等語，係就原判決已詳為論斷與說明之事項，再為事實上之爭執，殊非適法之第
三審上訴理由。又依原判決所認定之事實，上訴人尚能駕車行駛高速公路，途中猶閃
大燈要被害人黃振發讓路，被害人不予理會後，竟任意超車復緊急煞車，致生往來危
險等情，可見其行為時精神狀態正常且有犯罪之故意。本件事證已臻明確，原審就上
訴人行為時精神狀態及上訴人前車有無緊急煞車，未再傳訊證人范盛然為無益之調查
，不能指為調查未盡。此外，上訴人徒憑己意，對原審職權之適法行使及原判決理由
已詳為論斷之事項，任意爭辯，顯與法定上訴第三審之形式要件不符，其上訴違背法
律上之程式，應予駁回。本件係從程序上駁回上訴，上訴人以其家累重，不宜入監執
行，請求從輕發落並宣告緩刑，均無從審酌，附為明。
據上論結，應依刑事訴訟法第三百九十五條前段，判決如主文。
中      華      民      國    八十八    年      六      月     十七     日
                              最高法院刑事第七庭
                                  審判長法官  謝  家  鶴
                                        法官  洪  文  章
                                        法官  花  滿  堂
                                        法官  陳  世  淙
                                        法官  洪  佳  濱
      右正本證明與原本無異
                                              書  記  官
中      華      民      國    八十八    年      六      月    二十八    日
